【裁判字號】    96,易,2534
【裁判日期】    970117
【裁判案由】    竊盜
【裁判全文】
臺灣高雄地方法院刑事判決              96年度易字第2534號
公  訴  人  臺灣高雄地方法院檢察署檢察官
被      告  甲○○
                    （另案
上列被告因竊盜案件，經檢察官提起公訴（96年度偵字第14224
號、第14982號），本院裁定改行簡式審判程序，判決如下：
    主  文
甲○○犯竊盜罪，處有期徒刑貳月；減為有期徒刑壹月。又共同
犯攜帶兇器竊盜罪，共貳罪，各處有期徒刑捌月；各減為有期徒
刑肆月；扣案T 字扳手壹支沒收。又犯攜帶兇器竊盜罪，共貳罪
，各處有期徒刑捌月；各減為有期徒刑肆月。應執行有期徒刑壹
年肆月。扣案T 字扳手壹支沒收。
    事  實
一、甲○○意圖為自己不法所有之犯意，分別於：
  (一)95年11月15日2 時許，在高雄縣旗山鎮○○○路65號「辰幸
    環保資源回收場」前，徒手竊取曾登旺所有之鋁條約5 公斤
    ，得手後將竊得之鋁條以機車載運至屏東縣里港鄉土庫村某
    資源回收場販賣，得款約新台幣380 元，已花用殆盡。
  (二)95年12月17日6 時許，在高雄市楠梓區○○○街29巷22 弄4
    號前，與陳信義（涉嫌竊盜部分，另案審理中）共同基於意
    圖為自己不法所有之犯意聯絡，以甲○○所有客觀上足對人
    之身體、生命構成威脅，可供兇器使用之T 字扳手竊取吳英
    聰所有之車號YG-0 221號自小客車，得手後留供己代步之用
    。嗣於同年月18日凌晨3 時許，陳信義駕駛上開贓車，行經
    屏東縣里港鄉○○村○○道路時，為警發覺，陳信義唯恐竊
    盜犯行敗露，棄車逃逸之。並在上揭贓車內扣得甲○○所有
    供竊盜犯行所用之T 字扳手1 支。
  (三)95年12月30日0 時許，在高雄市○○區○○街60號空地處，
    與陳信義（涉嫌竊盜部分，另案審理中）共同基於意圖為自
    己不法所有之犯意聯絡，以甲○○所有客觀上足對人之身體
    、生命構成威脅，可供兇器使用之T 字扳手竊取蔣美珠所有
    之車號ED-6327 號自小客車，得手後留供己代步之用。嗣於
    96年1 月1 日15時許，陳信義騎乘黃金柱所有之車牌號碼WJ
    P-952 號輕型機車，行經高雄縣旗山鎮○○路監理站旁，手
    持汽油1 桶欲為上開竊得之車號ED-6327 號贓車加油，為員
    警發現可疑上前盤查，陳信義因恐遭查緝而騎乘上開機車逃
    逸，當場查獲上開贓車，始悉上情。並在前揭自小客車內扣
    得與本件犯罪無關之油壓剪1 支、剪刀2 支等物。
  (四)96年1 月1 日20時許，在高雄縣旗山鎮○○路署立旗山醫院
    停車場，以甲○○所有客觀上足對人之身體、生命構成威脅
    ，可供兇器使用之T 字扳手竊取黃兆炳（起訴書誤載為黃兆
    輝）所有之車號VT-2767 號自小客車，得手後留供己代步之
    用。嗣於同年月7 日9 時30分許，始在失竊處尋獲該車。
  (五)96年1 月2 日6 時許，在高雄縣大社鄉○○村○○路615 號
    前，以甲○○所有客觀上足對人之身體、生命構成威脅，可
    供兇器使用之T 字扳手竊取李念恩所有之車號XC-7748 號自
    小客車，得手後留供己代步之用。嗣於同年月6 日15時許，
    在高雄縣旗山鎮○○里○○路○段215 巷內尋獲該車。
二、案經曾登旺、蔣美珠訴由高雄縣政府警察局旗山分局報請臺
    灣高雄地方法院檢察署檢察官偵查起訴。
    理  由
一、本件被告甲○○所犯係死刑、無期徒刑、最輕本刑為3 年以
    上有期徒刑以外之罪，其於準備程序中就被訴事實為有罪之
    陳述，經法官告知簡式審判程序之旨，並聽取公訴人及被告
    之意見後，本院依刑事訴訟法第273 條之1 第1 項之規定，
    裁定進行簡式審判程序。又本件卷內之人證、書證等證據，
    依同法第273 條之2 規定，不受第159 條第1 項關於傳聞法
    則規定之限制，依法均有證據能力；另關於證據之調查方式
    ，則不受同法第164 條至170 條之限制，均合先敘明。
二、上開犯罪事實業經被告坦承不諱（高縣旗警偵移字第096000
    21249 號卷第4 至5 頁、第43至45頁，高縣旗警偵移字第09
    60004827號卷第1 至2 頁、本院卷第88、100 至102 頁），
    核與證人即告訴人曾登旺、蔣美珠、證人吳英聰、李念恩、
    黃兆炳等人於警詢中指述遭竊之物品相符（同上21249 號警
    卷第29至30、43至45、60至61、76至77頁、同上偵查卷第11
    至15頁），並有高雄縣警察局旗山分局刑案現場勘查採證紀
    錄報告表4 份、內政部警政署刑事警察局96年2 月26日刑紋
    字第0960013197號、96年2 月5 日刑紋字第0960018858號、
    96年3 月19日刑紋字第0960028837號、96年2 月15日刑紋字
    第096001 8859 號鑑驗書、採證照片4 份、高雄縣政府警察
    局車輛尋獲電腦輸入單3 紙、高雄縣政府警察局車輛失竊證
    明單1 紙、車輛竊盜、車牌失竊資料個別查詢報表- 查詢車
    輛認可資料1 紙、車輛失竊車牌遺失作業- 詳細資料畫面1
    紙（同上21249 號警卷第31至42、46至59、62至67、69、70
    、72至75、78至83、85至91頁）在卷為憑，及扣案之T 字扳
    手1支可證，堪認被告自白與事實相符。本件事證明確，被
    告上開犯行堪予認定，應依法論科。
三、按刑法第321 條第1 項第3 款之攜帶兇器竊盜罪，係以行為
    人攜帶兇器竊盜為其加重條件，此所謂兇器，其種類並無限
    制，凡客觀上足對人之生命、身體、安全構成威脅，具有危
    險性之兇器均屬之，且祇須行竊時攜帶此種具有危險性之兇
    器為已足，並不以攜帶之初有行兇之意圖為必要，最高法院
    79年臺上字第5253號著有判例。本件被告於事實一、(二)、(三)
    、(四)、(五)所載時、地持以供竊取前揭自小客車之T 字扳手，
    質地堅硬且易於使用，為足以殺傷人生命、身體之器械，自
    堪認為係具有危險性之兇器。核被告於事實一、(一)所為，係
    犯刑法第320 條第1 項竊盜罪；於事實一、(二)、(三)、(四)、(五)
    所為，均係犯刑法第321 條第1 項第3 款攜帶兇器竊盜罪。
    被告先後5 次竊盜犯行，犯意各別，行為互殊，應予分論併
    罰。被告於犯罪事實一、(二)、(三)部分，與另案被告陳信義間
    有犯意聯絡、行為分擔，為共同正犯。又被告於有偵查犯罪
    權限之機關及公務員發覺其犯罪前，主動向員警坦承其有前
    揭事實一、(一)之竊盜犯行，進而接受裁判，合於刑法第62條
    自首要件，爰依刑法第62條前段規定，減輕其刑。又按刑法
    第79條之1 第1 項規定：「二以上徒刑併執行者，第77條所
    定最低應執行之期間，合併計算之。」同條第3 項規定：「
    依第1 項規定合併計算執行期間而假釋者，前條第1 項規定
    之期間，亦合併計算之。」則在併合執行之情形，經許其假
    釋出獄者，其報請許可假釋所須最低應執行之期間，既合併
    計算；且假釋期間 (即殘刑期間)， 亦合併計算之，其期間
    即無從區分。從而，不論假釋出獄前所執行之期間是否已逾
    其中任一罪之刑期，亦不論嗣後其假釋有無被撤銷，在假釋
    期間內，均應認為尚未執行完畢。其於執行逾其中任一罪之
    刑期後五年內之假釋期間，再犯有期徒刑以上之罪者，不應
    論以累犯（最高法院88年第4 次刑事庭會議決議參照）。查
    被告前因竊盜、搶奪、施用毒品等案件，經本院分別以90年
    度易字第4424號、90年度訴字第2263號、91年度旗簡字第25
    號及臺灣高等法院高雄分院91年度上訴字第125 號分別判處
    有期徒刑4 月、有期徒刑1 年2 月、5 月、10月確定，並經
    本院91年度聲字第2040號裁定應執行有期徒刑2 年8 月，入
    監服刑後，於93年1 月20日假釋出監，因假釋中更犯罪而撤
    銷假釋，於93年10月28日入監執行殘刑有期徒刑7 月20日，
    另因竊盜、施用毒品等案件，經本院以93年度簡上字第742
    號、93年度訴字第3066號判處有期徒刑1 年2 月、1 年確定
    ，並經本院94年度聲字第2013號裁定應執行有期徒刑2 年，
    合併上開殘刑執行，於95年9 月6 日因縮短刑期假釋出監，
    於假釋期間更犯罪，再經撤銷假釋，於96年5 月29日入監執
    行殘餘刑期，有臺灣高等法院被告前案紀錄表在卷可稽，被
    告既因上開各罪所處有期徒刑併合執行，並合併計算其最低
    應執行之期間而獲准假釋，其已執行之期間及假釋之範圍自
    應包括上開各罪徒刑在內，其於執行逾施用毒品罪指揮書執
    畢日期95年6 月16日刑期後5 年內之假釋期間，再犯有期徒
    刑以上之罪者，依上開說明，不應論以累犯。起訴書認被告
    因違反毒品危害防制條例案件，經本院判處有期徒刑1 年確
    定，於95年6 月16日縮刑期滿執行完畢，5 年內故意再犯本
    件有期徒刑以上之罪，為累犯云云，容有誤會。爰審酌被告
    正值盛年，竟不思正途謀生取財，素行不良，在假釋期間仍
    再為本件犯行，且行竊次數非少，惟念其犯後坦承犯行，態
    度尚佳，所竊部分贓物業由被害人領回等一切情狀，分別量
    處如主文所示之刑。另中華民國九十六年罪犯減刑條例業於
    96 年7月16日生效施行，本案被告所犯上開各罪之犯罪時間
    ，均係於96年4 月24日以前，又均無該條例第3 條規定不予
    減刑之情形，爰分別依該條例第2 條第1 項第3 款之規定減
    其宣告刑二分之一，並定其應執行刑。
四、扣案T 字扳手1 支，為被告所有，用以竊取事實欄一、(二)所
    示車輛，為供犯罪所用之物，業經被告供承在卷（本院卷第
    100 頁），應依刑法第38條第1 項第2 款，宣告沒收。至於
    扣案油壓剪1 支、剪刀2 支，雖為被告所有，業經被告供承
    在卷（本院卷第100 頁），然不能證明與本件犯罪有關，爰
    不予宣告沒收。又被告用以竊取事實欄一、(三)、(四)、(五)所示
    車輛之被告所有T 字扳手，據被告供承已棄置（同上21249
    號警卷第5 頁），堪認已滅失，爰不予宣告沒收，附此敘明
    。
五、至檢察官雖請求諭知被告強制工作之保安處分，惟按保安處
    分係針對受處分人將來之危險性所為之處置，以達教化、治
    療之目的，為刑罰之補充制度。我國現行刑法採刑罰與保安
    處分雙軌制，係在維持行為責任之刑罰原則下，為協助行為
    人再社會化之功能，以及改善行為人潛在之危險性格，期能
    達成根治犯罪原因、預防犯罪之特別目的。是保安處分中之
    強制工作，旨在對嚴重職業性犯罪及欠缺正確工作觀念或無
    正常工作因而犯罪者，強制其從事勞動，學習一技之長及正
    確之謀生觀念，使其日後重返社會，能適應社會生活。竊盜
    犯贓物犯保安處分條例第3條第1項規定，即係本於保安處分
    應受比例原則之規範，使保安處分之宣告，與行為人所為行
    為之嚴重性、行為人所表現之危險性及對於行為人未來行為
    之期待性相當之意旨而制定，而由法院視行為人之危險性格
    ，決定應否令入勞動處所強制工作，以達預預防之目的（最
    高法院91年度臺上字第4625號刑事判決意旨參照）。本院審
    酌被告雖犯本案竊盜罪，然其於本件竊盜犯行前因竊盜而遭
    判刑確定之前科，僅有本院以90年度易字第4424號判處有期
    徒刑4月之普通竊盜罪，與本院以93年度簡上字第742號判處
    有期徒刑1年2月之普通竊盜罪，且該二罪均尚未執行完畢，
    尚無法認被告欠缺正確工作觀念之情形已無法以施以自由刑
    之方式導正，揆諸前揭最高法院判決要旨，應無併予諭知強
    制工作之必要，附此敘明。
據上論斷，應依刑事訴訟法第273 條之1 第1 項、第284 條之1
、第299條第1項前段，刑法第320條第1項、第321條第1項第3款
、第28條、第51條第5 款、第62條、第38條第1 項第2 款，刑法
施行法第1 條之1 ，中華民國九十六年罪犯減刑條例第2 條第1
項第3 款、第7 條，判決如主文。
本案經檢察官李佳韻到庭執行職務。
中    華    民    國    97    年    1     月    17    日
                  刑事第八庭    法  官  曾鈴
以上正本證明與原本無異。
如不服本判決應於收受本判決後10日內向本院提出上訴書狀，並
應敘述具體理由，如未敘述上訴理由者，應於上訴期間屆滿後20
日內補提理由書狀於本院（均須按他造當事人之人數附繕本）「
切勿逕送上級法院」。
中    華    民    國    97    年    1     月    22    日
                                書記官  曾秀鳳
附錄本判決論罪之法條：
刑法第320條第1項
刑法第321條第1項第3款


司法院資訊處製作；財團法人民間司法改革基金會備份。
